【裁判字號】    90,易,326
【裁判日期】    901012
【裁判案由】    違反槍砲彈藥刀械管制條例
【裁判全文】
臺灣花蓮地方法院刑事判決                            九十年度易字第三二六號
    公  訴  人  臺灣花蓮地方法院檢察署檢察官
    被      告  甲○○
右列被告因違反槍砲彈藥刀械管制條例案件，經檢察官提起公訴（九十年度偵字第一
二一六號），本院判決如左：
    主  文
甲○○連續於夜間及公共場所未經許可攜帶刀械，累犯，處有期徒刑肆月，如易科罰
金，以參佰元折算壹日。扣案之十字弓壹把沒收。
    事  實
一、甲○○於曾因違反麻醉藥品管理條例案件，經本院判處有期徒刑二月確定，甫於
    民國八十六年十一月三日易科罰金執行完畢，猶不知悔改，竟自八十九年十二月
    中旬起，未經許可持有十字弓，並放置於花蓮市○○街四六巷三弄十號旁倉庫內
    ，且基於概括犯意，自八十九年十二月中旬起，約每隔一星期，均於晚上十時許
    ，未經許可，手持上開十字弓至位於花蓮市○○街二六、二七號之和勝江山大廈
    附近之公共場所閒晃約三、四次。嗣於九十年一月十八日晚上九時十分許，在花
    蓮市○○街四十六巷三弄十號旁之倉庫內，為警持搜索票查獲，並扣得上開十字
    弓一把。
二、案經丙○○○○移送臺灣花蓮地方法院檢察署檢察官偵查起訴。
    理  由
一、訊據被告甲○○矢口否認有為右揭犯行，辯稱：十字弓不是伊所有，伊亦未持有
    十字弓等語。經查右揭犯罪事實，業據證人即和勝江山大廈管理主任丁○○於警
    訊及本院訊問時證述明確。而扣案之十字弓係在被告住所旁之倉庫查獲。被告雖
    於警訊中供稱：該倉庫為伊三伯父林福坤所有，倉庫內的東西都是三伯父的等語
    。但證人林福坤於警訊中證稱：該倉庫主要為其在使用，以放置農具及肥料，而
    被告放的東西，多是一些雜物等語。而證人即被告之父乙○○亦證稱：林福坤係
    其弟弟，其兄弟感情很好，警察搜索時，其有在場，扣案之十字弓係在倉庫內找
    到的等語。既然被告之父與證人林福坤感情很好，證人林福坤又係被告之伯父，
    證人林福坤之證詞應堪採信。況被告自陳不認識丁○○，則丁○○亦無任意攀誣
    之可能。復參酌被告雖否認持有該十字弓，惟供稱：該十字弓警方已整理過，因
    十字弓已經放很久了，沒有人使用，不知道是何人丟棄等語。足見被告確實知悉
    該倉庫有該十字弓之存在，並持該十字弓至外閒晃。被告所辯，顯係卸責之詞。
    此外，復有十字弓一把扣案可證；而該十字弓係公告管制之刀械，亦有花蓮縣警
    察局九十年三月十二日（九十）花警保字第一Ｏ一九二號函一份在卷可稽。本件
    事證明確，被告犯行，堪予認定。
二、核被告所為，係犯槍砲彈藥刀械管制條例第十五條第一款、第二款之罪。被告所
    為之未經許可持有刀械之輕罪名，為重行為即於夜間及公共場所未經許可攜帶刀
    械罪所吸收。檢察官認係違反該條例第十四條第三項之罪，容有錯會。又被告多
    次犯行，時間緊接，觸犯構成要件相同之罪，顯係基於概括犯意為之，應依連續
    犯之規定，論以一罪，並加重其刑。檢察官雖未論及其多次於夜間及公共場所攜
    帶十字弓之犯行，惟因與起訴部分有實質上一罪關係，本院自應併予審究。再被
    告曾因違反麻醉藥品管理條例案件，經本院判處有期徒刑二月確定，於八十六年
    十一月三日易科罰金執行完畢，此有台灣高等法院被告全國前案紀錄表一份附卷
    可參，其於五年內再犯本罪，應依累犯規定，加重其刑，並依法遞加重之。爰審
    酌被告犯罪之動機、目的、犯罪次數、所生之危害，及犯罪後否認犯行等一切情
    狀，量處如主文所示之刑，並諭知易科罰金之折算標準。又扣案之十字弓一把，
    係違禁物，應依刑法第三十八條第一項第一款宣告沒收。
據上論斷，應依刑事訴訟法第二百九十九條第一項前段，槍砲彈藥刀械管制條例第十
五條第一款、第二款，刑法第十一條前段、第五十六條、第四十七條、第四十一條第
一項前段、第三十八條第一項第一款，罰金罰鍰提高標準條例第二條，判決主文。
本案經檢察官李子春到庭執行職務。
中      華      民      國      九十    年      十      月     十二     日
                                臺灣花蓮地方法院刑事庭
                                    法  官  李  世  華
右正本證明與原本無異。
如對本判決不服，應於送達後十日內，向本院提出上訴狀。（應抄附繕本）
                                    法院書記官
中      華      民      國      九十    年      十      月     十七     日
附錄本判決論罪之法律條文：
槍砲彈藥刀械管制條例第十四條第三項：
未經許可，持有或意圖販賣而陳列刀械者，處一年以下有期徒刑、拘役或新台幣五十
萬元以下罰金。
槍砲彈藥刀械管制條例第十五條第一款、第二款：
未經許可攜帶刀械而有下列情形之一者，處二年以下有期徒刑：
一、於夜間犯之者。
二、於車站、埠頭、航空站、公共場所或公眾得出入之場所犯之者。


司法院資訊處製作；財團法人民間司法改革基金會備份。
